【裁判字號】    98,訴,1093
【裁判日期】    980430
【裁判案由】    毒品危害防制條例
【裁判全文】
臺灣板橋地方法院刑事判決              98年度訴字第1093號
公  訴  人  臺灣板橋地方法院檢察署檢察官
被      告  甲○○
上列被告因違反毒品危害防制條例案件，經檢察官提起公訴（98
年度毒偵字第708 號），因其於準備程序中就被訴事實為有罪之
陳述，經本院合議庭裁定由受命法官獨任進行簡式審判程序，判
決如下：
    主  文
甲○○施用第一級毒品，累犯，處有期徒刑捌月。扣案之海洛因
壹包（驗餘淨重零點零柒捌公克）、內含海洛因之殘渣袋壹個均
沒收銷燬之及注射針筒貳支、分裝勺壹支均沒收之；又施用第二
級毒品，累犯，處有期徒刑伍月；應執行有期徒刑拾壹月。扣案
之海洛因壹包（驗餘淨重零點零柒捌公克）、內含海洛因之殘渣
袋壹個均沒收銷燬之及注射針筒貳支、分裝勺壹支均沒收之。
    事  實
一、甲○○前於民國89年間，二次因施用毒品案件，經臺灣宜蘭
    地方法院（下稱宜院）分別以89年度毒聲字第599 號、第10
    24號裁定送觀察、勒戒後，認均無繼續施用毒品之傾向，而
    依序於89年7 月10日、90年2 月6 日釋放，復由臺灣宜蘭地
    方法院檢察署檢察官各以89年度毒緝偵字第220 號、毒偵字
    第1017號、90年度毒偵緝字第10號為不起訴處分確定；另於
    89年間因違反槍砲彈藥刀械管制條例、竊盜案件，經宜院以
    89年度訴字第204 號判決各判處有期徒刑5 年6 月〔併科罰
    金新臺幣（下同）20,000元〕、1 年2 月〔併科罰金10,000
    元〕、7 月，應執行有期徒刑7 年，罰金30,000元，經分別
    上訴臺灣高等法院、最高法院後，均經駁回確定；再於前開
    觀察、勒戒執行完畢釋放後，五年內之90年間因施用毒品案
    件，經臺灣臺東地方法院以90年度訴字第212 號判決判處有
    期徒刑7 月確定；嗣上開四個有期徒刑經執行及減刑（宜院
    89年度訴字第204 號判決所處1 年2 月、7 月有期徒刑，經
    分別減為有期徒刑7 月、3 月15日，並與5 年6 月有期徒刑
    定應執行6 年2 月確定），於95年6 月8 日因縮短刑期假釋
    出監，並於97年10月11日縮刑期滿執行完畢。詎其仍不知悔
    改，於98年1 月13日下午某時，在臺北縣中和市○○路200
    巷31號1 樓住處內，將第一級毒品海洛因摻水後，再以注射
    針筒注射手臂之方式，施用海洛因1 次；又另行起意，於同
    時、地，將第二級毒品安非他命置於玻璃球內，點火燒烤後
    ，再吸用所冒出之霧化氣體，以此方式施用安非他命一次（
    有關施用之時間、地點，起訴書載為於98年1 月16日約19時
    10分許經警採尿前回溯26小時、96小時內某時，在不詳處所
    ）。嗣於同年月16日17時許，為警在上址住處內查獲，並扣
    得其所有之海洛因1 包（查獲時毛重約0.28公克，經送驗後
    始知實際毛重0.33公克，淨重0.08克，取樣0.002 公克鑑驗
    ，驗餘淨重共0.078 公克檢還）、內含海洛因之殘渣袋1 個
    、供施用海洛因所用之注射針筒2 支、分裝勺1 支及非供施
    用本件毒品所用之止血塑膠管1條。
二、案經臺北縣政府警察局板橋分局報請臺灣板橋地方法院檢察
    署檢察官偵查起訴。
    理  由
一、上揭事實，業據被告甲○○於本院審理中坦承不諱，並有其
    所有之海洛因1 包、內含海洛因之殘渣袋1 個、供施用海洛
    因所用之注射針筒2 支、分裝杓1 支扣案可資佐證，而該包
    海洛因經送請交通部民用航空局醫務中心鑑驗結果，確為毒
    品海洛因，且其實際毛重0.33公克，淨重0.08公克，取樣0.
    002 公克鑑驗，驗餘淨重共0.078 公克檢還，此有該中心毒
    品鑑定書1 件附卷可稽；又其於98年1 月16日為警查獲後所
    採集之尿液檢體，經送請台灣檢驗科技股份有限公司檢驗之
    結果，確有海洛因、安非他命代謝物陽性反應，有該公司出
    具之濫用藥物檢驗報告1 件在卷可稽；另被告前於89年間，
    二次因施用毒品案件，經宜院分別以89年度毒聲字第599 號
    、第1024號裁定送觀察、勒戒後，認均無繼續施用毒品之傾
    向，而依序於89年7 月10日、90年2 月6 日釋放，復由臺灣
    宜蘭地方法院檢察署檢察官各以89年度毒緝偵字第220 號、
    毒偵字第1017號、90年度毒偵緝字第10號為不起訴處分確定
    ；再於前開觀察、勒戒執行完畢釋放後，五年內之90年間因
    施用毒品案件，經臺灣臺東地方法院以90年度訴字第212 號
    判決判處有期徒刑7 月確定，此有臺灣高等法院被告前案紀
    錄表1 份在卷可稽。罪證明確，被告犯行洵堪認定。
二、按毒品危害防制條例分別將海洛因、安非他命列為第一、二
    級毒品管制，不得非法製造、運輸、販賣、轉讓、施用或持
    有，被告違反此項規定，施用第一級毒品海洛因及第二級毒
    品安非他命之行為，核係觸犯同條例第10條第1 項之施用第
    一級毒品罪及同條第2 項之施用第二級毒品罪。又被告持有
    海洛因及安非他命之低度行為，應為其施用之高度行為所吸
    收，均不另論罪。末查：被告前於89年間因違反槍砲彈藥刀
    械管制條例、竊盜案件，經宜院以89年度訴字第204 號判決
    各判處有期徒刑5 年6 月〔併科罰金20,000元〕、1 年2 月
    〔併科罰金10,000元〕、7 月，應執行有期徒刑7 年，罰金
    30,000元，經分別上訴臺灣高等法院、最高法院後，均經駁
    回確定；又於90年間因施用毒品案件，經臺灣臺東地方法院
    以90年度訴字第212 號判決判處有期徒刑7 月確定；嗣上開
    四個有期徒刑經執行及減刑（宜院89年度訴字第204 號判決
    所處1 年2 月、7 月有期徒刑，經分別減為有期徒刑7 月、
    3 月15日，並與5 年6 月有期徒刑定應執行6 年2 月確定）
    ，於95年6 月8 日因縮短刑期假釋出監，並於97年10月11日
    縮刑期滿執行完畢，此有臺灣高等法院被告前案紀錄表在卷
    足憑，其受有期徒刑執行完畢後，5 年以內故意再犯本件有
    期徒刑以上之二罪，均為累犯，皆應依刑法第47條第1 項規
    定加重其刑。另被告所犯上開二罪，犯意各別，行為互殊，
    應分論併罰。爰審酌被告之品行、智識程度、施用海洛因、
    安非他命戕害身心、對社會治安可能之危害程度甚鉅，及被
    告前因數次施用毒品案件經送觀察、勒戒，並經法院判決有
    期徒刑後，猶不思戒除惡習，仍一再施用海洛因、安非他命
    ，洵不足取，以及被告犯罪後坦承犯行等一切情狀，各量處
    如主文所示之刑，以示懲儆，並依刑法第51條第5 款規定定
    其應執行之刑。另前開扣案之海洛因1 包（驗餘淨重0.078
    公克）、內含海洛因之殘渣袋1 個（殘渣與袋子無從分離）
    ，係查獲之毒品，應依毒品危害防制條第18條第1 項前段規
    定，不問屬於犯人與否，均沒收銷燬之；而扣案之注射針筒
    2 支、分裝勺1 支，則係被告所有供施用海洛因所用之物，
    業經其陳明在卷，爰依刑法第38條第1 項第2 款規定宣告沒
    收之；至扣案之止血塑膠管1 條，雖係被告所有，但無證據
    證明係供犯本件罪行所用之物，自無從於本案中諭知沒收，
    併此敘明。
據上論斷，應依刑事訴訟法第273 條之1 第1 項、第299 條第1
項前段，毒品危害防制條例第10條第1 項、第2 項、第18條第1
項前段，刑法第11條前段、第47條第1 項、第51條第5 款、第38
條第1項第2款，判決如主文。
本案經檢察官賴建如到庭執行職務。
中    華    民    國    98    年    4     月    30    日
                    刑事第二庭  法  官  趙義德
以上正本證明與原本無異。
如對本判決不服，應於送達後10日內，向本院提出上訴狀。（應
抄附繕本）。
                                書記官  王君倚
中    華    民    國    98    年    4     月    30    日
附錄本案論罪科刑法條全文：
毒品危害防制條例第10條：
施用第一級毒品者，處6月以上5年以下有期徒刑。
施用第二級毒品者，處3年以下有期徒刑。


司法院資訊處製作；財團法人民間司法改革基金會備份。
